最高法院刑事判決　　　　　　　　　 111年度台上字第3813號
上　訴　人　葉采儒
選任辯護人　周復興律師
上列上訴人因違反毒品危害防制條例案件，不服臺灣高等法院臺
中分院中華民國111年5月17日第二審判決（111年度原上訴字第7
號，起訴案號：臺灣臺中地方檢察署110年度偵字第15036、1503
7號），提起上訴，本院判決如下：
    主  文
上訴駁回。
    理  由
一、按刑事訴訟法第377 條規定，上訴於第三審法院，非以判決
    違背法令為理由，不得為之。是提起第三審上訴，應以原判
    決違背法令為理由，係屬法定要件。如果上訴理由書狀並未
    依據卷內訴訟資料，具體指摘原判決不適用何種法則或如何
    適用不當，或所指摘原判決違法情事，顯與法律規定得為第
    三審上訴理由之違法情形，不相適合時，均應認其上訴為違
    背法律上之程式，予以駁回。
二、本件原審審理結果，認定上訴人葉采儒有原判決事實欄所載
    之犯行明確，因而維持第一審經新舊法比較後，依修正前毒
    品危害防制條例第4條第3項規定論處其犯共同販賣第三級毒
    品罪刑並諭知沒收之判決，駁回其在第二審之上訴，已載敘
    認定犯罪事實所憑之證據及其認定之理由，有卷存資料可資
    覆按。又㈠刑之量定，係實體法上賦予法院得依職權自由裁
    量之事項，苟已以行為人之責任為基礎，並斟酌刑法第57條
    各款所列情狀，在法定刑度內，酌量科刑，無偏執一端，致
    明顯失出失入情形，即不得任意指摘為違法，以為第三審上
    訴之理由。原判決已說明第一審判決已具體審酌刑法第57條
    科刑等一切情狀，並載敘如何有依毒品危害防制條例第17條
    第2 項規定減輕之理由，在罪責原則下適正行使其量刑之裁
    量權，維持第一審科處有期徒刑3年7月，核其量定之刑罰，
    已兼顧相關有利與不利之科刑資料，客觀上並未逾越法定刑
    度，或有量刑畸重等濫用裁量權限或牴觸比例原則、罪刑不
    相當之情形存在。㈡緩刑之諭知，應具備一定之條件，且須
    有可認為以暫不執行為適當之情形，始得為之，與應否依刑
    法第59條酌量減輕其刑，均屬法院有權斟酌決定，故未酌減
    其刑或宣告緩刑，既不違背法令，自不得執為提起第三審上
    訴之理由。原審審酌上訴人上揭所犯情狀，認無可憫恕之事
    由，已闡述理由明確，未予酌減其刑，並不違法。再原判決
    既維持第一審所科處上開刑度顯已不符合宣告緩刑之要件，
    自不得諭知緩刑，其理由未予敘明，於法亦無不合。
三、上訴意旨仍執陳詞謂：原判決未審酌其身體及家庭狀況依刑
    法第59條規定酌量減輕其刑，且未依法諭知緩刑，有不適用
    法則之違誤云云，顯非依據卷內訴訟資料具體指摘原判決有
    何違背法令之情形，徒就原審量刑職權之適法行使，以及原
    判決已明確論斷說明之事項，徒以自己之說詞，任意指為違
    法，要與法律規定得為第三審上訴理由之違法情形，不相適
    合。應認其上訴為違背法律上之程式，予以駁回。
據上論結，應依刑事訴訟法第395條前段，判決如主文。
中    華    民    國   111    年    8     月    17    日
                  刑事第七庭審判長法  官  段  景  榕  
                                  法  官  楊  力  進  
                                  法  官  汪  梅  芬  
                                  法  官  宋  松  璟  
                                  法  官  沈  揚  仁  
本件正本證明與原本無異
                                  書記官
中    華    民    國   111    年    8     月    26    日